【裁判字號】    97,抗,515
【裁判日期】    970430
【裁判案由】    確定訴訟費用額
【裁判全文】
臺灣高等法院民事裁定                   97年度抗字第515號
    抗  告  人  私立輔仁大學
    法定代理人  乙○○
上列抗告人因與甲○○間確定訴訟費用額事件，對於中華民國97
年1月22日臺灣板橋地方法院97年度聲字第126號裁定提起抗告，
本院裁定如下：
    主    文
原裁定廢棄。
    理    由
一、按法院未於訴訟費用之裁判確定其費用額者，第一審受訴法
    院於該裁判有執行力後，應依聲請以裁定確定之；又當事人
    分擔訴訟費用者，法院為確定費用額之裁判時，應視為各當
    事人應負擔之費用，已就相等之額抵銷，而確定其一造應賠
    償他造之差額，民事訴訟法第91條第1項、第93條分別定有
    明文。
二、本件相對人甲○○向抗告人起訴請求確認僱傭關係存在等事
    件，歷經原法院93年度重勞訴字第1號、本院93年度重勞上
    字第12號、最高法院95年度台上字第1248號、本院95年度重
    勞上更 (一)字第7號、最高法院96年度台上字第2792號裁判
    確定，抗告人復就本院95年度重勞上更 (一)字第7號判決對
    其不利部分提起再審之訴，經本院96年度勞再易字第6號確
    定判決，認抗告人所提再審之訴為一部有理由、一部無理由
    ，因而部分廢棄上開確定判決，並命相對人負擔關於廢棄部
    分之再審、再審前歷審訴訟費用，駁回部分之再審訴訟費用
    則由抗告人負擔。抗告人乃聲請確定訴訟費用額，經原法院
    依本院95年度重勞上更 (一)字第7號判決所為關於訴訟費用
    負擔之裁判：「第一、二審及發回前第三審訴訟費用，由被
    上訴人（即相對人）負擔四分之三，餘由上訴人（即聲請人
    ）負擔」，而認抗告人應負擔四分之一，故命相對人應賠償
    抗告人訴訟費用額新台幣（以下同）18409元，抗告人不服
    提起抗告。
三、查兩造間關於前確定判決受再審判決廢棄改判部分，應循再
    審判決命分擔歷審訴訟費用比例核算其等各應負擔之訴訟費
    用，其餘部分始依前確定判決所命分擔比例定之；其次，相
    對人起訴請求抗告人給付侵權行為損害賠償0000000元，原
    法院93年度重勞訴字第1號駁回其請求，相對人就其中一部
    分提起上訴，則未上訴部分之第一審訴訟費用即不在上訴審
    審理範圍，而應依第一審判決認定之，原法院一概以本院前
    確定判決所定訴訟費用分擔比例予以核定，即有未洽。抗告
    意旨指摘原裁定不當，求予廢棄，即有理由，而依民事訴訟
    法第91條第2項、第92條第1項分別規定；聲請確定訴訟費用
    額者，應提出費用計算書、交付他造之計算書繕本或影本及
    釋明費用額之證書：因當事人分擔訴訟費用者，法院應於裁
    判前命他造於一定期間內，提出費用計算書、交付聲請人之
    計算書繕本或影本及釋明費用額之證書，即受聲請法院於裁
    定前，應將聲請人之計算書繕本或影本送達他造，並命他造
    為相同性質文書之提出，俾相對人得表示意見，並收訴訟經
    濟之效，惟原法院於抗告人提出本件聲請後，卻將抗告人上
    開計算書繕本附卷逕為裁定，而未送達相對人，或踐行第92
    條規定之程序，程序猶有不周，故將原裁定廢棄，發回由原
    法院另為適法之處理。
三、據上論結，本件抗告為有理由，裁定如主文。
中    華    民    國    97    年    4    月     30    日
                    民事第九庭
                        審判長法  官 黃熙嫣
                              法  官 林玲玉
                              法  官 陳玉完
正本係照原本作成。
不得抗告。
中    華    民    國    97    年    5     月    2     日
                              書記官 鎖瑞嶺


司法院資訊處製作；財團法人民間司法改革基金會備份。
